# 如何理解应用指南中关于重大融资成分的简化处理方法？

提问人：沉默羔羊 时间：2018-08-28 10:34:32
准则中说“合同开始日，企业预计客户取得商品控制权与客户支付价款间隔不超过一年的，可以不考虑合同中存在的重大融资成分”如果合同整个收款期都是在一年以内，那可以不考虑重大融资成分。那么假如收款期的安排为 1 年收30%， 2 年收40%， 3 年收30%，那么是 1 年的30%可以不考虑，还是说因为合同的收款期有在 1 年以上的， 1 年内的30%在初始确认收入时也需要考虑重大融资成分？合同开始日，企业预计客户取得商品控制权与客户支付价款间隔不超过一年的，可以不考虑合同中存在的重大融资成分

回答人：chenyiwei
对此类分期收款交易，其中约定在第一年内支付的部分，可以不考虑其中的融资成分，这也与目前的实务一致。但后续第 2 、 3 年支付的款项需考虑重大融资成分。

提问人：沉默羔羊 时间：2018-09-11 09:08:26
再请教陈版主一下，应用指南中有说“例如，合同约定的支付条款是为了向企业或客户提供保护，以防止另一方未能依照合同充分履行其部分或全部义务。”后面举例认为质保金不包含重大融资成分。 那么分期收款的销售，第一年收30%，第二年收40%，第三年收25%，第四年收5%（质保金），那么第一年的30%和第四年的5%都不考虑重大融资成分，掐头去尾？感觉实务操作很麻烦啊 谢谢！

回答人：chenyiwei
该合同总体上就是有融资成分的，所以不妨碍对质保金也进行折现处理。不单独考虑重大融资成分的应该是指一般的销售业务，仅仅质保金是递延支付。